臺灣屏東地方法院裁定
111年度屏秩字第7號
移送機關    屏東縣政府警察局屏東分局

被移送人    黃麗寬


上列被移送人因違反社會秩序維護法案件，經移送機關於民國11
1年4月6日以屏警分偵字第11131470500號移送書移送審理，本院
裁定如下：
    主  文
黃麗寬藉端滋擾住戶，處罰鍰新臺幣參仟元。
    事實理由及證據
一、被移送人黃麗寬於下列時、地有違反社會秩序維護法之行為
    ：
  ㈠時間：民國110年2月24日起至111年3月21日間。
  ㈡地點：屏東市○○路0000號美髮店（下稱系爭美髮店）。
  ㈢行為：因瓦斯熱水器散發氣味之糾紛，被移送人於系爭美髮
    店前舉牌、大聲謾罵，藉端滋擾公司行號。
二、藉端滋擾住戶、工廠、公司行號、公共場所或公眾得出入之
    場所者，處3日以下拘留或新臺幣（下同）12,000元以下罰
    鍰，社會秩序維護法第68條第2款定有明文。所謂「藉端滋
    擾」，指行為人有滋擾場所之本意，以言語、行動等方式，
    藉特定事端擴大發揮，踰越該事端在一般社會大眾觀念中所
    容許之合理範圍，而擾及場所之安寧秩序致難以維持或回復
    者而言。
三、經查，本件被移送人藉端滋擾系爭美髮店之事實，業據被害
    人吳蕙苓（下稱吳蕙苓）於警詢時陳述明確，並有現場監視
    器錄影光碟暨影像截圖10張在卷可稽，被移送人於警詢時亦
    自承其確有前往系爭美髮店前舉牌並告知店家瓦斯熱水器氣
    味問題。被移送人固辯稱：我是去吳蕙苓店裡說熱水器很臭
    ，並沒有人身攻擊及言語攻擊；長期燃燒不完全的味道讓我
    們聞的不舒服，有測出揮發性有機物質會影響到腦部的問題
    ，所以我才會時常去提醒熱水器很臭，否認有滋擾公司行號
    等語。然就上開現場監視器錄影光碟可知，被移送人自110
    年2月24日起至111年3月20日間數次前往系爭美髮店，並於
    店家門口前稱「做生意好心點、熱水器很臭、忍你很久了…
    」等語，核與吳蕙苓於警詢時稱：於110年1月開始隔壁的鄰
    居就開始拿旗子，上面寫瓦斯臭味飄出來造成別人居家困擾
    等語站在我的店門口，影響我們的身心精神；110年8、9月
    開始直接站在店門口大罵，內容也是有關熱水器問題，說我
    們沒良心、沒道德，只要我們開店每天都重複4、5次在店門
    口大罵等語大致相符，堪認被移送人之行為自係藉事端擴大
    發揮，已踰越一般社會大眾觀念中所容許之合理範圍，以遂
    其妨害公共秩序、擾亂社會安寧之潛在目的。依前揭說明，
    被移送人之行為確已構成藉端滋擾公司行號，是其辯解，核
    係推諉卸責之詞，尚難採憑，自應依社會秩序維護法第68條
    第2款之規定論處。爰審酌被移送人違反社會秩序維護法之
    情節、違反之手段、智識程度、生活狀況、違反義務之程度
    、行為所生之危險或損害及其他等一切情狀，裁處如主文所
    示之罰鍰。
四、依社會秩序維護法第45條第1項、第68條第2款，裁定如主文
    。
中　　華　　民　　國　　111 　年　　5 　　月　　13　　日
                  屏東簡易庭  法　官  曾吉雄
以上正本證明與原本無異。
如不服本裁定，得於裁定書送達之翌日起五日內，以書狀敘述理
由，向本庭提出抗告。
中　　華　　民　　國　　111 　年　　5 　　月　　13　　日
                              書記官　鄭美雀